臺灣臺南地方法院民事裁定
110年度消債更字第120號 
聲  請  人
即  債務人  林永川
代  理  人  伍安泰律師（法扶律師）
上列聲請人依消費者債務清理條例聲請更生，本院裁定如下：
    主  文
聲請人林永川自民國一一０年六月十五日下午五時起開始更生程
序，並命司法事務官進行本件更生程序。
    理  由
一、按債務人不能清償債務或有不能清償之虞，且無擔保或無優
    先權之債務總額未逾新臺幣（下同）12,000,000元者，於法
    院裁定開始清算程序或宣告破產前，得向法院聲請更生；債
    務人對於金融機構負債務者，在聲請更生或清算前，應向最
    大債權金融機構請求協商債務清償方案，或向其住、居所地
    之法院或鄉、鎮、市、區調解委員會聲請債務清理之調解；
    協商或調解成立者，債務人不得聲請更生或清算，但因不可
    歸責於己之事由，致履行有困難者，不在此限；法院開始更
    生程序之裁定，應載明其年、月、日、時，並即時發生效力
    ；法院裁定開始更生或清算程序後，得命司法事務官進行更
    生或清算程序；必要時，得選任律師、會計師或其他適當之
    自然人或法人一人為監督人或管理人，消費者債務清理條例
    （下稱消債條例）第3條、第42條第1項、第151條第1項、第
    7項、第45條第1項、第16條第1項分別定有明文。
二、聲請意旨略以：聲請人積欠無擔保或無優先權之債務總額約
    為2,714,039元，為清理債務，依消債條例第151條規定，於
    民國109年8月間與最大債權金融機構國泰世華商業銀行股份
    有限公司（下稱國泰世華銀行）進行前置調解，國泰世華銀
    行未提供還款方案，且聲請人任職宏信電話工程行，平均每
    月薪資22,650元，扣除每月生活必要費用14,615元後，已無
    力負擔任何還款方案，致調解不成立。又聲請人無擔保或無
    優先權之債務未逾12,000,000元，復未經法院裁定開始清算
    程序或宣告破產，亦無依消債條例或破產法之規定而受刑之
    宣告之情。為此，爰依消債條例規定聲請准依更生程序清理
    債務等語。
三、經查：
  ㈠聲請人為一般消費者，並未從事營業，現積欠無擔保或無優
    先權之債務總額約為2,714,039元，未逾12,000,000元，聲
    請人於109年8月間向本院聲請與最大債權金融機構國泰世華
    銀行間債務清理之調解，惟調解並未成立等情，有聲請人提
    出之財團法人金融聯合徵信中心之債權人清冊、當事人綜合
    信用報告、108年度綜合所得稅各類所得資料清單、全國財
    產稅總歸戶財產查詢清單、戶籍謄本及本院臺南簡易庭調解
    不成立證明書為證（見調字卷第31頁至第39頁、第47頁，本
    院卷第29頁、第93頁至第95頁）。從而，聲請人主張其為一
    般消費者，無擔保或無優先權之債務總額未逾12,000,000元
    ，且於提起本件更生聲請前，業已踐行前置調解程序而調解
    不成立等情，應堪認定。
  ㈡聲請人主張其任職宏信電話工程行，平均每月薪資22,650元
    等語，有聲請人提出之108年度綜合所得稅各類所得資料清
    單、薪資袋附卷可稽（見調字卷第37頁，本院卷第99頁至第
    104頁），此外，查無其他證據資料證明聲請人尚有其主張
    收入以外之所得，是認聲請人每月收入應為22,650元，並以
    此金額作為償債能力之計算基礎。
  ㈢按債務人必要生活費用，以最近1年衛生福利部或直轄市政府
    所公告當地區每人每月最低生活費1.2倍定之，消債條例第6
    4條之2第1項定有明文。而以最近1年衛生福利部所公告之臺
    南市每人每月最低生活費13,304元之1.2倍計算之，即為15,
    965元（元以下四捨五入，下同），故聲請人自陳每月必要
    生活費用14,615元，應為可採。
  ㈣聲請人稱其曾於109年8月間向本院聲請與最大債權金融機構
    國泰世華銀行進行前置調解，國泰世華銀行具狀稱「前與當
    事人委任律師電話協商，律師表示尚有多家資產公司，且無
    還款能力，故未達協商共識」，致調解不成立等語，有聲請
    人提出之本院臺南簡易庭調解不成立證明書附卷可查（見本
    院卷第29頁），且經本院依職權調閱本院109年度南司消債
    調字第421號卷宗核閱屬實，而國泰世華銀行於110年4月30
    日依現存債權總額1,711,698元，提供分60期、每期（月）
    清償28,500元之還款方案，有國泰世華銀行民事陳述意見狀
    在卷可佐（見本院卷第61頁至第63頁），則以聲請人每月收
    入22,650元，扣除每月必要生活費用14,615元後，僅剩8,03
    5元【計算式：22,650元－14,615元＝8,035元】，實已不足清
    償上開清償方案，遑論尚有資產管理公司債務。又聲請人所
    有坐落臺南市○區○○段000地號土地（下稱系爭土地）應有部
    分280分之1，係繼承而來，系爭土地面積僅118平方公尺，1
    10年1月公告土地現值為每平方公尺37,300元、鄰近土地最
    新實價登錄為每坪26,896元，聲請人名下另有90年出廠之汽
    車1輛等情，有聲請人提出之全國財產稅總歸戶財產查詢清
    單、系爭土地登記第一類謄本、實價登錄資料存卷可考（見
    調字卷第39頁，本院卷第87頁至第89頁），經核聲請人所有
    系爭土地應有部分之公告現值約15,719元，與汽車均屬價值
    不高，尚不足清償聲請人積欠之全部債務。依此，聲請人陳
    稱其收入無法負擔全部債務，應堪採信。
四、綜上所述，聲請人係一般消費者，積欠之無擔保或無優先權
    債務在12,000,000元以下，亦曾踐行前置調解程序而調解不
    成立，且綜合聲請人之收入財產及必要生活支出之情形，確
    有不能清償債務之虞之情形。此外，聲請人未經法院裁定開
    始清算程序或宣告破產，亦無依消債條例或破產法之規定而
    受刑之宣告之情，有本院民事紀錄科查詢表、臺灣高等法院
    被告前案紀錄表在卷可憑（見本院卷第31頁至第33頁），復
    查無消債條例第6條第3項、第8條或第46條各款所定駁回更
    生聲請之事由存在，自有藉助更生制度調整其與債權人間之
    權利義務關係，重建其經濟生活之必要。從而，聲請人聲請
    更生，於法應屬有據，爰裁定如主文所示。
中    華    民    國    110    年    6    月   15     日
                  消債法庭  法  官   王鍾湄
上開裁定正本係照原本作成。
本裁定不得抗告。
本裁定已於民國110年6月15日下午5時公告。
中    華    民    國    110    年    6    月   15     日
                                書記官  曾怡嘉